最　高　行　政　法　院　裁　定
　　　　　　　　　　　　　　　　　　 96年度裁字第02320號
上　訴　人　永勤環保工程有限公司
代　表　人　甲○○
被 上訴 人　彰化縣環境保護局
代　表　人　陳宏益
上列當事人間因廢棄物清理法事件，上訴人不服中華民國95年4
月13日臺中高等行政法院94年度訴字第686號判決，提起上訴，
本院裁定如下：
    主  文
上訴駁回。
上訴審訴訟費用由上訴人負擔。
    理  由
一、按對於高等行政法院判決上訴，非以其違背法令為理由，不
    得為之，行政訴訟法第242條定有明文。是對於高等行政法
    院判決上訴，若未具體說明原判決違背何項法令、不適用或
    如何適用不當之具體情事，即非主張原判決違背法令以為上
    訴理由，其上訴為不合法。
二、上訴意旨略以：按廢棄物清理法第50條第3款、第61條及廢
    棄物清理法按日連續處罰執行準則（以下簡稱執行準則）第
    1條至第4條、第6條至第9條規定可知，按日連續處罰之規定
    ，旨在警惕督促行為人履行義務，改善違規情事，維護附近
    居民健康；是處分機關對於行為人予以按日連續處罰，自須
    依循前揭執行準則規定，踐行告誡程序，且法條既明定為「
    按日」，除應證明處罰之日確有違規事實存在外，並應儘速
    「按日」送達舉發通知書或處分書，用符連續處罰促使行為
    人及早改善違規行為，維護國民健康之立法目的（參照本院
    民國【以下同】94年度判字第1770號判決意旨）。本件被上
    訴人於告發處分時，僅令上訴人限期至93年9月27日前改善
    完成，並未載明改善內容、完成改善之應檢具證明文件報請
    查驗等事項之事實，故被上訴人作成限期改善處分時，既未
    踐行前揭執行準則限期改善應載明之相關事項，於改善期限
    屆滿，已難執為上訴人連續處罰之依據；且被上訴人僅於94
    年6月29日彰環廢字第0940020070號函送編號：00-000-0000
    00至00-000-000000之處分書所示之現場仍堆置營建混合物
    之日期，12次派員於每隔約7、8日複查，即憑以推定「違反
    時間」欄內之日期均違反廢棄物清理法，均未符合規定，各
    予以按日連續處罰，其認定事實，亦有未憑證據之違法（參
    見本院62年判字第402號判例意旨）。詎原審未詳加調查審
    認，認上訴人上開主張部分不可採云云，顯有判決適用法則
    不當之違法。次按廢棄物清理法第42條及公民營廢棄物清除
    處理機構許可管理辦法之立法意旨，被上訴人似將「違法設
    置貯存場所及轉運站」之行為與「違法堆置營建混合物」之
    行為混為一談。原審徒以「貯存」認上訴人係違法設置貯存
    場所及轉運站，惟對於被上訴人認定上訴人「違法堆置營建
    混合物」與「違法設置貯存場所及轉運站」之關聯性為何？
    則未有理由予以說明，自有判決不備理由之違法云云。
三、查原判決於理由項下業已敘明：上開處分書之「違反事實」
    欄記載：本案為本局稽查隊至彰化市竹仔腳47號稽查處分未
    依廢棄物清除許可證內容，設置貯存場所及轉運站，並限期
    至93年9月27日前清理該場之廢棄物，惟至93年9月29日、10
    月6日、10月13日、10月20日、10月27日、11月3日、11月10
    日、11月17日、11月24日、12月1日、12月8日、12月15日現
    場仍堆置營建混合物（磚、木材、廢塑膠、拆除裝潢後之廢
    棄物等），且未檢具改善完成證明文件，於期限內仍未改善
    完成。其「主旨」欄亦詳細載明各處分書之違規日期，每日
    處以罰鍰新臺幣6,000元；而「原處分理由及處分依據」欄
    亦載明「同時違反廢棄物清理法第42條第1項及公民營廢棄
    物清除處理機構許可管理辦法第17條第1項之規定，爰依廢
    棄物清理法第55條之規定處分。」依原處分所列之違章事實
    、處罰之內容及法律依據，均甚明確，已無明確性原則之違
    反之情事。上訴人所領有之廢棄物清除許可證已明載不得設
    置貯存場所及轉運站，然上訴人於彰化縣彰化市○○里○○
    ○路47號前空地堆置營建混合物之行為，係屬一般廢棄物回
    收清除處理辦法第2條第1項第6款暨事業廢棄物貯存清除處
    理方法及設施標準第2條第1項第1款規定之「貯存」（指一
    般或事業廢棄物於回收清除、處理前，放置於特定地點或貯
    存之行為），足認上訴人未依彰化縣政府審查通過所核發申
    請許可文件之內容及許可事項辦理，自係違法設置貯存場所
    及轉運站，上訴人主張被上訴人將「違法設置貯存場所及轉
    運站」之行為與「違法堆置營建混合物」之行為混為一談，
    自無可採。又依營建事業廢棄物再利用管理辦法第2條第4款
    、經濟部事業廢棄物再利用管理辦法第2條第3項規定，本件
    上訴人並未申請合法工廠登記，屬違章作業，已與規定不合
    ，自無廢棄物再利用可言。上訴人主張其所堆置之營建混合
    物屬可再利用之事業廢棄物，依廢棄物清理法第39條之規定
    ，並不受同法第28條、第41條之限制，又上訴人與再利用機
    構簽署再利用契約，且領有合法清除執照，亦無任意棄置之
    情事，與廢棄物清理法第42條之情形不合。上訴人堆置縱有
    不當，參照從事事業廢棄物再利用涉及違法清除處理及再利
    用認定原則，亦屬廢棄物清理法第39條之範疇乙節，亦非可
    採。再廢棄物清理法之按日連續處罰，係屬行政執行罰，旨
    在督促受處分人儘速完成改善，以符合法律之要求。而按日
    連續處罰係處分違反者不完成改善，與行政秩序罰以一違反
    行為構成一處分並不相同。因而違反者自應於改善期間內確
    實檢討缺失並從事改善工作，通過環保機關查驗。本件經被
    上訴人於改善期限屆滿日派員前往複查時，發現上訴人仍未
    依93年9月7日彰環稽字第0930030263號函處分內容清除改善
    ，顯示上訴人並未確實清除廢棄物，致該場仍堆置營建混合
    物等廢棄物，按日連續處罰即在處分上訴人未確實改善之行
    為，自無需逐日查驗其違反事證。又被上訴人於原處分函及
    處分書（93年9月7日彰環稽字第0930030263號函，處分書編
    號：00-000-000000）均已載明「改善內容請將該場清理完
    畢，並依所取得廢棄物乙級清除許可證內容之規定辦理。於
    限期屆滿日前檢具已改善之相關證明文件或照片，報請本局
    查驗」、「未依上述規定辦理者，按日連續處罰」，而於按
    日連續處罰處分函（94年6月29日彰環廢字第0940020070號
    函）說明4亦載明「貴公司違反廢棄物清理法案件業已進入
    按日連續處罰階段，請儘速依本局93年9月7日彰環稽字第09
    30030263號函說明2規定改善內容辦理，並於改善完成後將
    相關證明文件報本局查驗，否則本局將持續執行按日連續處
    罰」，足證被上訴人已盡行政告知責任。因而上訴人所主張
    被上訴人未依按日連續處罰之規定，違反廢棄物清理法部分
    ，並非可採等由，乃駁回上訴人在原審之訴等詞綦詳。上訴
    人對原判決提起上訴，核其狀載內容，或係重述其在原審業
    經主張而為原判決摒棄不採之陳詞，或對原審取捨證據、認
    定事實之職權行使謂為不當，或對已為論列之事項，泛言判
    決適用法則不當或不備理由，揆諸首揭規定及說明，難認上
    訴人已對原判決之違背法令有具體之指摘，其上訴為不合法
    ，應予駁回。
四、依行政訴訟法第249條第1項前段、第104條、民事訴訟法第
    95條、第78條，裁定如主文。
中　　華　　民　　國　　96　　年　　10　　月　　11　　日
                  第四庭審判長法  官　鍾　耀　光
                              法  官  黃  本  仁
                              法  官　王　德　麟
                              法  官　黃　清　光
                              法  官　吳　慧　娟
以  上  正  本  證  明  與  原  本  無  異
中　　華　　民　　國　　96　　年　　10　　月　　12　　日
　　　　　　　　　　　　　　　書記官　張　雅　琴
